【裁判字號】    98,上訴,2398
【裁判日期】    990210
【裁判案由】    毒品危害防制條例
【裁判全文】
臺灣高等法院臺中分院刑事判決        98年度上訴字第2398號
上  訴  人
即  被  告  戊○○
選任辯護人  孔慶忠  律師
上列上訴人因違反毒品危害防制條例案件，不服臺灣臺中地方法
院98年度訴字第2266號，中華民國98年9 月25日第一審判決（起
訴案號：臺灣臺中地方法院檢察署98年度偵字第13062 號），提
起上訴，本院判決如下：
    主  文
原判決關於轉讓第三級毒品部分，暨定應執行刑部分均撤銷。
戊○○轉讓第三級毒品，處有期徒刑肆月。
其他上訴駁回。
戊○○撤銷改判部分及駁回上訴部分，應執行有期徒刑伍年玖月
；扣案如附表編號三所示驗餘之第二級毒品錠劑均沒收銷燬之、
扣案如附表編號一、二所示驗餘之第三級毒品愷他命、販賣第三
級毒品所得新臺幣壹萬肆仟伍佰元及空夾鏈袋壹包均沒收、未扣
案之門號0000000000號、0000000000號行
動電話各壹支（含SIM卡各壹張）均沒收之，如全部或一部不能
沒收時，追徵其價額，或以其財產抵償之。
    事  實
一、戊○○明知愷他命（Ketamine，俗稱Ｋ他命）係毒品危害防
    制條例第2條第2項第3款所規定之第三級毒品，不得轉讓或
    意圖營利而販賣；另亦明知MDMA（俗稱搖頭丸）、甲基安非
    他命均係毒品危害防制條例第2條第2項第2款規定之第二級
    毒品，亦不得無故持有。詎其竟基於販賣第三級毒品愷他命
    以營利之犯意，於民國98年5月14日晚間，因友人綽號「黑
    番」之乙○○與周羿辰欲購買愷他命轉售他人，遂由乙○○
    於同日晚上10時27分許，以門號0000000000號行動電話，撥
    打戊○○所持用之門號0000000000號行動電話，欲洽購50公
    克愷他命，戊○○於電話中告知每公克要價「29」（意指每
    公克290元）後，乙○○表示見面看看再說，雙方即相約在
    乙○○所承租位於臺中市西屯區○○○○街110號「市政凱
    悅」大樓前方，進行試貨及交易；嗣後戊○○即將其前於98
    年3月間某日，在臺中市○○路的銀櫃KTV，經由傳播小姐介
    紹所購買如附表編號三所示含MDMA、甲基安非他命成分之「
    搖頭丸」錠劑23顆，及欲販售予乙○○而事先分裝完成約50
    公克（實際數量詳如附表編號一所示）之第三級毒品愷他命
    ，暨分裝成每包約近5公克之第三級毒品愷他命15包（實際
    數量詳如附表編號二所示），一同放入其隨身攜帶之背包內
    而持有之，隨後駕駛車牌號碼9529-EA號自用小客車搭載不
    知情之友人丁○○前往上開約定地點後，於同日晚上11時許
    ，戊○○再以其所使用之另1支門號0000000000號行動電話
    撥打乙○○所持用之前開行動電話，通知乙○○下樓與其碰
    面；乙○○與周羿辰一同下樓後，即進入戊○○所駕駛之上
    開自用小客車內，戊○○為向乙○○兜售第三級毒品愷他命
    ，竟基於轉讓第三級毒品愷他命之犯意，將其事先已摻有第
    三級毒品愷他命之香煙3支，接續無償轉讓予車內在座之人
    即乙○○、周羿辰及丁○○3人分別施用，嗣乙○○、周羿
    辰2人施用後，即將新臺幣（下同）14,500元交付戊○○，
    戊○○遂將上開約50公克之第三級毒品愷他命1包交付周羿
    辰，由周羿辰放置在身旁保管。嗣經警據報前往上址，當場
    在戊○○之上開自用小客車內扣得戊○○販賣毒品所得
    14,500元、如附表編號二、三所示之毒品，暨伺機分裝出售
    毒品所用之空夾鏈袋1包及戊○○所有供自己施用而摻有愷
    他命成分之香煙1支，另亦在周羿辰身旁扣得如附表編號一
    所示之愷他命1包，始查悉上情。
二、案經臺中市警察局移送臺灣臺中地方法院檢察署檢察官偵查
    理  由
壹、證據能力之說明：
一、本案關於搜索、扣押程序及扣案毒品等證物之證據能力：
    按搜索應用搜索票，搜索票由法官簽名，刑事訴訟法第128
    條定有明文。搜索應依搜索票行之，目的在保護人民免受非
    法的搜索扣押。惟因搜索本質上乃帶有急迫性、突襲之處分
    ，難免發生時間上不及聲請搜索票之急迫情形，故刑事訴訟
    法第130條規定「附帶搜索」、第131條規定「逕行搜索」（
    緊急搜索）、第131條之1規定「同意搜索」，乃不用搜索票
    而搜索之例外情形，稱為"無令狀搜索"。此種搜索僅為令狀
    搜索原則之例外，而非法定程式原則之例外，故縱使是此種
    搜索，也應遵守法定程式，否則仍屬違法搜索（最高法院94
    年度臺上字第3327號判決參照）。本件檢察官所提出用以證
    明被告有販賣、轉讓、持有毒品犯行之扣案毒品等物，係經
    臺中市警察局司法警察，依刑事訴訟法第131條之1，經被告
    戊○○之同意下，搜索被告戊○○駕駛之車牌號碼9529-EA
    號自小客車，有戊○○所簽署之自願搜索同意書、搜索扣押
    筆錄等附偵查卷為證（見警卷第11至16頁）。惟被告戊○○
    及其辯護人於本院辯稱：其受搜索時，警員並未徵得其同意
    ，其簽署之自願搜索同意書，係受搜索後始簽署，本件因搜
    索所扣得之證物，應無證據能力等語。經查：
（一）按搜索，經受搜索人出於自願性同意者，得不使用搜索票
      ，但執行人員應出示證件，並將其同意之意旨記載於筆錄
      ，刑事訴訟法第131條之1定有明文。惟同意搜索，明定須
      經受搜索人「自願性」同意者，係指該同意必須出於受搜
      索人之自主性意願，非出自執行人員明示或暗示之強暴、
      脅迫、隱匿身份等不正方法，或因受搜索人欠缺搜索之認
      識所致而言。法院對被告抗辯所謂「同意搜索」取得之證
      據，非出於其自願性同意時，自應審查同意之人有無同意
      權限，執行人員曾否出示證件表明來意，是否將同意意旨
      記載於筆錄由受搜索人簽名或出具書面表明同意之旨，並
      應依徵求同意之地點及方式是否自然而非具威脅性，與同
      意者之主觀意識強弱、教育程度、智商及其自主意志是否
      經執行人員以不正之方法所屈服等一切情狀，加以綜合審
      酌判斷（最高法院著有96年度臺上字第5184號判決要旨參
      照）。又刑事訴訟法第131條之1同意搜索之規定，並不以
      由受搜索人先簽署自願搜索同意書為要式，故只要係出於
      受搜索人之自願性接受搜索，則受搜索人究係何時簽署自
      願搜索同意書，並無礙其搜索之合法性。經查：(1)關於被
      告受搜索時是否有同意搜索乙節，證人即當日與被告同車
      之乙○○、丁○○於本院審理時均證稱：警察並未經過其
      等同意為搜索等語（見本院卷第100頁背面、第102頁），
      而證人即警員甲○○於本院審理時證稱：「（問：搜索前
      有無告知那四個人所涉罪名？）有。（問：告知何罪名？
      ）毒品、販毒。（問：有沒有告知他們有何權利？）權利
      的部分不是我辦的。（問：有沒有告知他們有何權利？因
      為你們警員是全部一起來的。）我不知道前面的人有沒有
      講。（問：在你們所檢送的資料中，有被告戊○○自願受
      搜索同意書及搜索筆錄、扣押筆錄，上面的簽名是否當場
      或是事後所簽的？）他們簽名的時間我忘記是否為現場所
      簽的。（問：到底為現場或事後所簽？）應該都是現場所
      簽的。（問：在現場所簽到底是搜索前或是搜索後所簽的
      ？）我們在現場逮捕現行犯，搜索筆錄應該是搜索完後發
      現有違禁物品應查扣的東西後在現場所簽的，現場蠻亂的
      ，人四、五個又加上現場執行的人員，同意書我不記得何
      時簽的。」等語（見本院卷第96頁正、背面），則依上開
      證人證詞，尚無法證明被告受搜索時係出於自願性同意。
      (2)又經本院勘驗現場蒐證光碟結果：畫面一開始就已經在
      搜索，有本院99年1月11日勘驗筆錄附卷可稽（見本院卷
      第70至71頁），對於是否取得被告同意而搜索乙節，並未
      聽見警員詢問被告同意搜索與否，故無證據證明被告係在
      警員踐行正當程序後所為之合法同意，本件即無證據證明
      司法警察所為係合法之「同意搜索」。
（二）本件已非合法之同意搜索，已如前述，則應探究司法警察
      所執行者是否符合其他無票搜索（即"無令狀搜索"），而
      仍得認定其搜索合法。按檢察官、檢察事務官、司法警察
      官或司法警察逮捕被告、犯罪嫌疑人或執行拘提、羈押時
      ，雖無搜索票，得逕行搜索其身體、隨身攜帶之物件、所
      使用之交通工具及其立即可觸及之處所。刑事訴訟法第
      130條定有明文。本條所謂「附帶搜索」之立法目的，係
      在防止執法人員遭受武器攻擊，及防止被逮捕人湮滅隨身
      證據。解釋上，司法警察（官）為確保自身生命、身體安
      全，對於受搜索人所得「立即控制」之範圍及場所，均得
      搜索，尤其逮捕被告當時，被告所使用之交通工具，因汽
      、機車所具有之「機動性」，因而司法警察在具有合理根
      據（相當理由）時，得逕為無票搜索，惟須注意者，實施
      附帶搜索之前提，必須是「合法」拘提、逮捕或羈押，如
      係「非法」拘捕或羈押，自不得進而行附帶搜索。關於本
      件查獲過程乙節，證人即警員甲○○於本院審理時具結證
      稱：「（問：你說當初是用毒品案件執行搜索，如何知道
      車上有毒品？）我們有掛線監聽，經由現場現譯聽到的內
      容，庭呈監聽譯文。（問：哪一天的監聽？）當天的。…
      （問：你們為何會在那個時間到『市政凱悅』大樓前面，
      去執行逮捕的動作？）線上監聽有反應要交易毒品。（問
      ：監聽的時候現譯的嗎？）對。（問：監聽現譯的時候知
      道他們要在那邊交易毒品？）對，約在那邊要交易毒品。
      （問：所以你們兩、三部車過去的時候，是怎麼知道他們
      在哪裡交易毒品、在做什麼事情？）我們之前已經有對要
      向戊○○買毒品的人進行通訊監察。（問：向哪個人買毒
      品？）戊○○。（問：因為你們之前就有對要向戊○○買
      毒品的人掛線進行監聽？）對。當天有反應，有撥給他要
      跟他買毒品，約在買家的女友她家那裡。（問：買家女友
      住在哪裡？）買毒品那個的女朋友的住處那裡。（問：要
      買毒品的就是乙○○、周羿辰這二人嗎？）是的。（問：
      約在哪裡？）約在乙○○女朋友住處那裡，就是我們逮捕
      的現場，因為之前我們就知道她住那裡。（問：所以當天
      你們過去那裡就是要逮捕毒品交易的現行犯？）是的。」
      等語（見本院卷第96頁背面至第98頁背面），又本院參酌
      證人甲○○上開證詞及98年5月14日當日晚間10時27分16
      秒至11時前被告戊○○以0000000000號與綽號"黑番"之乙○○通話之通訊監察譯文內容如下：「... B（指被告）
      ：我這批，我換批啊呢！A（指乙○○）：是喔。B：換批
      呢。A：是喔。B：要29（據證人乙○○證稱"要29"意指：
      1公克愷他命要價290元）。...A：不然，先看。B：啊！A
      ：你先上來，我先看。B：你要看喔！A：不然我又不知道
      你講得是怎樣。怎樣？B：好，好啦。你在哪裡？A：我妻
      仔那邊啦。B：好好，到了打給你。」（見偵卷第65頁、
      原審98年9月11日審判筆錄第5頁），顯示證人乙○○與被
      告聯繫，被告告稱所持有之愷他命與先前並不同批，且價
      格亦不相同，故乙○○要求先"看"貨（即先試貨），並約
      在乙○○所謂"妻仔"處碰面等情；此情核與證人即警員甲○○所證掛線聽到雙方要買毒品，且約在買家的女友(按
      現時多數男女不重婚姻形式，但對於實質上已具夫妻關係
      之女友，稱"妻仔")她家那裡碰面乙節，亦屬相吻，足認
      司法警察執行逮捕當日，係因掛線監聽過程現譯得知證人
      乙○○欲與被告戊○○進行毒品交易，雙方約在證人乙○○之女友住處樓下，因此之故，前去欲逮捕被告等人，而
      警員追躡到場時，被告與證人乙○○等人已然同車試貨，
      警員自有相當理由相信被告已涉嫌毒品危害防制條例第4
      條之販賣毒品重罪罪嫌，即屬有事實足認被告戊○○犯嫌
      重大，且有逃逸之虞，應符刑事訴訟法第88條之1第1項第
      4 款之「逕行拘提」（學說稱之「緊急逮捕」或「緊急拘
      捕」），進而得執行刑事訴訟法第130條之附帶搜索，而
      搜索被告戊○○之身體、使用之交通工具等其得「立即控
      制」之範圍及處所，是本件縱非事前徵得被告之同意搜索
      ，惟仍屬刑事訴訟法第130條附帶搜索之合法搜索，從而
      本件因搜索而扣得附表編號一、二、三所示毒品、空夾鏈
      袋1包、販賣毒品所得14500元等物自具證據能力，得為論
      罪科刑之依據。
二、證人周羿辰之警詢筆錄無證據能力：
    按刑事訴訟法第159條之2所規定，即傳聞法則例外得為證據
    之情形，其所稱被告以外之人於檢察事務官、司法警察官或
    司法警察調查中所為之陳述，與審判中不符時，其先前之陳
    述具有較可信之特別情況，且為證明犯罪事實存否所必要者
    ，得為證據，係指符合該條所規定之程序踐行調查者而言。
    倘若被告以外之人，未於審判中以證人身分依法定程序，到
    場具結陳述，並接受被告之詰問，雖其於檢察事務官、司法
    警察官或司法警察調查中所為之陳述，具有特別可信之情況
    ，且為證明事實存否所必要者，仍因未踐行上開法定調查程
    序，自不得依刑事訴訟法第159條之2之規定，採被告以外之
    人於檢察事務官、司法警察官或司法警察調查中之供述為證
    據（最高法院97年度台上字第783號、97年度台上字第1585
    號判決意旨參照）。查證人周羿辰於警詢所為供述，均屬被
    告以外之人於審判外之言詞陳述，經被告及其辯護人均爭執
    上開供述之證據能力（見本院卷第52頁背面），且上開證人
    均未曾於審判中以證人身分到場具結陳述，並接受被告之詰
    問，檢察官及被告於本院審理時亦未聲請傳喚證人周羿辰，
    依上開說明，自無證據能力。
三、證人乙○○、丁○○之警詢筆錄有證據能力：
    按「被告以外之人於檢察事務官、司法警察官或司法警察調
    查中所為之陳述，與審判中不符時，其先前之陳述具有較可
    信之特別情況，且為證明犯罪事實存否所必要者，得為證據
    。」刑事訴訟法第159條之2定有明文。依此規定，被告以外
    之人於檢察事務官、司法警察官或司法警察調查中所為之供
    述，原屬該等之人於審判外之言詞或書面陳述，於有前揭第
    159條之2或其他法律例外規定之情形，仍得採為證據。其中
    所謂「與審判中不符」，係指該陳述之主要待證事實部分，
    自身前後之供述有所不符，導致應為相異之認定，此並包括
    先前之陳述詳盡，於後簡略，甚至改稱忘記、不知道或有正
    當理由而拒絕陳述（如經許可之拒絕證言）等實質內容已有
    不符者在內。而所謂「具有較可信之特別情況」，係指證人
    於檢察事務官、司法警察官或司法警察調查中所為之陳述，
    與審判中不符，而其先前之陳述，從客觀上之環境或條件等
    情況加以觀察，有足以取代審判中反對詰問之可信性保證者
    而言。證人所為之先前陳述，相較於審判中之陳述，是否具
    有更可信之特別情況，應依其陳述時外部之客觀情況，綜合
    比較判斷之。經查，證人乙○○於原審審理時翻異前詞，改
    證稱其並非向被告購買毒品，而係與被告合資購買毒品等語
    ；證人丁○○於本院審理時翻異前詞，改證稱其未看見是否
    有人拿錢給被告及被告交毒品給何人等語，而與其等在警詢
    時所陳述之內容完全不同。本院審酌其等於警詢中之證述，
    因距離案發日較近，當時記憶自較深刻，可立即反應所知，
    不致因時隔日久而遺忘案情；且較無來自被告同庭在場之壓
    力而出於虛偽不實之指證，或事後串謀而故為迴護被告之機
    會，因此，其等於警詢中所為之陳述，客觀上應具有較可信
    之特別情況，且亦為證明犯罪事實存否所必要，依上揭規定
    ，證人乙○○、丁○○於警詢中之證言自有證據能力。
四、證人周羿辰、丁○○、乙○○之偵訊筆錄有證據能力：
    按被告以外之人於偵查中向檢察官所為陳述，除顯有不可信
    之情況者外，得為證據，刑事訴訟法第159條之1第2項定有
    明文。偵查中對被告以外之人（包括證人、鑑定人、告訴人
    、被害人及共同被告等）所為之偵查筆錄，或被告以外之人
    向檢察官所提之書面陳述，性質上均屬傳聞證據。惟現階段
    刑事訴訟法規定檢察官代表國家偵查犯罪、實施公訴，依法
    其有訊問被告、證人及鑑定人之權，證人、鑑定人且須具結
    ，而實務運作時，檢察官偵查中向被告以外之人所取得之陳
    述，原則上均能遵守法律規定，不致違法取供，其可信度極
    高，職是，被告以外之人前於偵查中已具結而為證述，除反
    對該項供述得具有證據能力之一方，已釋明「顯有不可信之
    情況」之理由外，不宜以該證人未能於審判中接受他造之反
    對詰問為，即遽指該證人於偵查中之陳述不具證據能力。且
    所謂不可信性情況，法院應審酌被告以外之人於陳述時之外
    在環境及情況，例如：陳述時之心理狀況、有無受到外力干
    擾等，以為判斷之依據。本件證人周羿辰、丁○○、乙○○
    於檢察官偵查中，以證人之身分陳述，經告以具結義務及偽
    證處罰後，於命證人朗讀結文後具結，其係於負擔偽證罪之
    處罰心理下證述，並以具結擔保其供述之真實性，又無受其
    他不當外力干擾之情形，其等未曾提及檢察官在偵查時有不
    法取供之情形，依上說明，其等於偵查中之證言自具有證據
    能力。
五、有事實足認被告或犯罪嫌疑人有最輕本刑為3年以上有期徒
    刑之罪嫌，並危害國家安全或社會秩序情節重大，而有相當
    理由可信其通訊內容與本案有關，且不能或難以其他方法蒐
    集或調查證據者，得發通訊監察書。前項通訊監察書，偵查
    中由檢察官依司法警察機關聲請或依職權以書面記載第11條
    之事項，並敘明理由、檢附相關文件，聲請該管法院核發。
    通訊保障及監察法第5條第1項第1款、第2項定有明文。查下
    列經本院所引用有關證人乙○○所使用門號0000000000號行
    動電話之監聽錄音，業經原審法院核准在案，有詳載案由、
    監察電話、對象、時間及譯文等項之98年聲監續字第331號
    通訊監察書及通話譯文紀錄附卷可參，乃係依法所為之監聽
    。況審酌電話監聽侵害被告權益之種類及輕重、對於被告訴
    訟上防禦不利益之程度、犯罪所生之危害或實害等情形，兼
    顧人權保障及公共利益之均衡維護，亦認本件此部分電話監
    聽合於比例原則，是認應具有證據能力。
六、除以上被告所爭執之證據能力外，以下所引之證據，檢察官
    、被告及其辯護人並未爭執其證據能力，本院審酌上開證據
    資料製作時之情況，並無違法取證或造假虛捏之情事，亦無
    何顯有不可信及不當之瑕疵，且與本案被告犯罪事實之存否
    有關，認以之作為證據應屬適當，揆諸前開規定，前揭證據
    資料均具有證據能力。
貳、認定犯罪事實所憑藉之證據及理由：
一、持有第二級毒品及轉讓第三級毒品部分：
    被告持有如附表編號三所示之第二級毒品錠劑23顆及轉讓第
    三級毒品愷他命（事先已摻有第三級毒品愷他命於香煙3支
    內）予證人乙○○、周羿辰、丁○○等3人之犯罪事實，業
    據被告於警詢、偵查中、原審及本院審理時均坦承不諱，且
    經證人乙○○、周羿辰、丁○○3人於偵查中證述屬實；又
    扣案疑似第二級毒品MDMA之錠劑23顆，經送行政院衛生署草
    屯療養院以化學呈色法、氣相層析質譜分析法鑑定結果，均
    檢出3,4-亞甲基雙氧甲基安非他命（MDMA）、甲基安非他命
    成分（錠劑顏色、數量及檢出成分均詳如附表編號三所示）
    ，有該療養院98年5月19日草療鑑字第098050013 7號鑑定書
    乙紙在卷可證（參臺灣臺中地方法院檢察署98年度偵字第
    13062號偵查卷第48頁及原審卷第43頁），足認被告此部分
    之自白與事實相符，應堪採信。被告持有第二級毒品及轉讓
    第三級毒品之犯行，均堪認定，應依法論科。
二、販賣第三級毒品部分：
    被告固坦承為警查獲時，警方自證人周羿辰身旁所查扣如附
    表編號一所示之第三級毒品愷他命1包係其所交付，並有自
    證人乙○○、周羿辰處取得扣案之14,500元，惟矢口否認有
    販賣第三級毒品愷他命予證人乙○○之犯行，辯稱：伊是在
    98 年5月14日之前2、3日，有當面與證人乙○○約定要合資
    購買第三級毒品愷他命，所以伊在98年5月13日前往臺中市
    ○○路的銀櫃KTV，經由傳播小姐介紹，以29, 000元購得1
    大包及以夾鏈袋散裝成小包共約100公克之第三級毒品愷他
    命後，即與證人乙○○聯絡要將渠2人合資購買之愷他命交
    付證人乙○○，伊是因為合資購買會比較便宜，所以才與證
    人乙○○一同合資購買100公克之愷他命，並無販賣第三級
    毒品愷他命予證人乙○○云云。經查：
（一）按施用毒品者所稱其向某人買受毒品之指證，不得作為有
      罪判決之唯一證據，仍須調查其他必要之證據，以察其是
      否與事實相符，為最高法院歷年來之見解，良以毒品買受
      者之指證，其憑信性於通常一般人已有所懷疑，尚難確信
      其為真實，況依修正前毒品危害防制條例第17條之規定，
      其供出毒品來源而破獲者，復得減輕其刑，則其指證之真
      實性猶有疑慮，是施用毒品者之指證，其真實性有待其他
      必要證據加以補強，茲所謂必要之補強證據，固不以證明
      販賣毒品犯罪構成要件之全部事實為必要，但以與施用者
      之指證具有相當之關聯性為前提，其經與施用者之指證綜
      合判斷，已達於通常一般人均不致有所懷疑，而得確信施
      用者之指證為真實者，始得為有罪之認定（參最高法院93
      年度台上字第6750號判決）。
（二）證人乙○○於上開時間、地點，向被告購買第三級毒品愷
      他命約50公克之犯罪事實，業據證人乙○○於偵查中結證
      稱：「當天（指98年5月14日晚上11時許）是戊○○來找
      我，戊○○是拿愷他命來給我，是我與周羿辰一起跟戊○○買毒品，我們跟戊○○買了14,500元。」、「（問：為
      何在警局稱是你介紹周羿辰跟戊○○買Ｋ他命？）當時是
      因為愷他命在周羿辰身上，實際上是我跟周羿辰一起跟戊○○買14,500元的愷他命。」、「（問：有無跟戊○○一
      起合資買毒品？）沒有。」等語（見臺灣臺中地方法院檢
      察署98年度偵字第13062號偵查卷第32、33頁），均一致
      證述係向被告購買該毒品；核與證人周羿辰於偵查中結證
      稱：「（問：98年5月14日晚上11時許，你是否有去臺中
      市○○○○街110號前？）有，我是和乙○○一起去的，因
      為我和乙○○要買愷他命，是由乙○○聯絡，我們要買50
      克，由我和乙○○均分，當天乙○○付錢的，我有拿7000
      多元給乙○○，乙○○的綽號阿凱。（問：乙○○是否介
      紹你跟戊○○買毒品？）不是。（問：當天是否向戊○○
      買14,500元的愷他命？）是。（問：你們是在戊○○車內
      交易？）是。」等語相符（見偵查卷第34頁），且亦核與
      證人乙○○所持用門號0000000000號行動電話，撥予被告
      所持用門號0000000000號行動電話於98年5月14日晚上10
      時27分16秒、同日晚上10時55分34秒及被告以其所持用門
      號0000000000號行動電話，撥予證人乙○○上開所持用行
      動電話之通訊監察譯文（見偵查卷第65頁；此部分通訊監
      察內容亦核與原審於98年9月11日審判中勘聽通訊監察錄
      音光碟所製作之譯文相符）所示之對話內容大致相符，足
      見證人乙○○、周羿辰於偵查中一致證述渠2人確有合資
      、而由證人乙○○聯絡被告，並一同向被告購買14,500元
      之愷他命及交付價錢乙情，亦與通訊監察譯文所示被告於
      案發當日告稱"要29"(意指每公克要價290元）之折算價金
      結果相吻合，堪信證人所證尚非憑空虛捏，應符真實而堪
      予採信。
（三）至證人乙○○雖於原審審理時到庭結證稱：伊是與周羿辰
      先說好要合資，但周羿辰不認識戊○○，所以伊就約戊○○一起合資，約定1人1半，100克29,000元1人各出1半，
      請戊○○幫伊調Ｋ他命等語；嗣於本院審理時亦證稱：伊
      與被告合資去跟人家買的，那天被告要把幫伊買的毒品拿
      來給我云云，惟證人乙○○於前揭偵查中已明確證稱並無
      與被告合資購買愷他命，且與證人周羿辰之證述互核相符
      ，反觀其所謂合資購買乙節，經原審訊問結果，證人乙○○竟結證稱：「（審判長問：98年5月14日你打電話給戊○○時，戊○○已經買到毒品了？）是。（審判長問：你
      是否這次戊○○向藥頭買多少毒品？）我不知道。（審判
      長問：不是說好你們一人一半，你怎麼會不知道？）我只
      要我的50就好了，戊○○自己有沒有多買我怎麼會知道。
      （審判長問：你不是說毒品拿愈多愈便宜，戊○○如果拿
      多一點，照理說應該就會便宜，戊○○一樣算你這樣的價
      錢，你怎麼知道戊○○有沒有賺錢？）我不知道。」等語
      （見原審卷第86頁），顯與一般合資購買毒品之人係先約
      定每人出資多少，且在雙方均知悉購買價格為何之情況下
      ，才合資購買之態樣，多所歧異。又證人乙○○於原審審
      理時復結證稱：「（審判長問：你一星期施用50公克，戊○○也是施用50公克？）我不知道，因為合資購買比較便
      宜。（審判長問：便宜多少？）1公克便宜10元、20元。
      」等語（見原審卷第83頁），核與被告於偵查中供述：買
      100公克可以便宜5,000、6,000元等語（見上開偵查卷第8
      頁）不符；是證人乙○○既無從知悉被告所購入第三級毒
      品愷他命之數量及價格，而渠2人就購買100公克愷他命之
      價格，如換算每公克所可便宜之價格，其間即有1,000至
      2,000元、或5,000至6,000元之差距，且與一般合資購毒
      者事前已知賣方出價之單價、雙方合購若干之情節相歧，
      由此，益徵被告在證人乙○○於98年5月14日晚上10時27
      分16秒撥打電話表示欲購買第三級毒品愷他命之前，既已
      向他人購得第三級毒品愷他命，且於電話中才向證人乙○○開價每公克290元，顯見渠等本件交易應非合資，殆屬
      明確。況以，證人乙○○於原審審理時亦證稱：「（審判
      長問：戊○○將50公克交給周羿辰，戊○○有無另外請你
      、周羿辰及丁○○施用Ｋ他命？）戊○○還沒有拿毒品給
      我朋友周羿辰之前，就已經有先請我們施用了。」等語（
      見原審卷第87頁），衡以證人乙○○與被告於98年5月14
      日晚上10時27分16秒之通訊監察電話中之對話內容：「A
      （指證人乙○○）：沒啊，同款啊！（據證人乙○○證稱
      「同款」係指要50公克愷他命）B（指被告）：同款？A：
      對啊。B：我這批，我換批啊呢！A：啊？B：換批呢。A：
      是喔。B：要29。A：啊？B：要29。A：這樣？B：看看啊
      。A：啊？B：要29。A ：不然，先看。B：啊！A：你先上
      來，我先看。B：你要看喔！A：不然我又不知道你講得是
      怎樣。怎樣？B：好，好啦。你在哪裡？」等語（見原審
      卷第66頁），顯示證人乙○○因被告所持有之愷他命與先
      前並不同批，且價格亦不相同，故欲先「看看」（即先試
      貨），是證人乙○○與周羿辰下樓後進入被告所駕駛之上
      開自用小客車內，被告在未與證人乙○○交易毒品前，即
      先將其事先摻有第三級毒品愷他命之香煙無償轉讓予證人
      乙○○、周羿辰施用，應係為讓證人乙○○試貨，進而買
      賣交易毒品；故被告與證人乙○○倘係事前已約定合資購
      買第三級毒品愷他命100公克，則被告既已先墊款花錢購
      入，又何須經證人乙○○等先試貨同意後、始交付該包約
      50公克之愷他命而取得14,500元之理。是證人乙○○於原
      審審理時翻異前詞，改稱本件係與被告合資購買云云，應
      係附和被告辯詞而故為迴護之詞，委無可信（至證人乙○○有無涉犯偽證罪嫌，理應由檢察官另行酌查），應以其
      於偵查中指證係向被告以14,500元購買第三級毒品愷他命
      等情節，方屬真實可採。
（四）按所謂販賣行為，不以販入之後復行賣出為要件，只要以
      營利為目的販入或賣出，有一於此，其犯罪行為即為完成
      （最高法院67年台上字第2500號、68年台上字第606號判
      例意旨參照）。再按販賣毒品之所謂販賣行為，係行為人
      基於營利之目的，而販入或賣出毒品而言。販賣毒品者，
      其主觀上須有營利之意圖，且客觀上有販賣之行為，即足
      構成，至於實際上是否已經獲利，則非所問。即於有償讓
      與他人之初，係基於營利之意思，並著手實施，而因故無
      法高於購入之原價出售，最後不得不以原價或低於原價讓
      與他人時，仍屬販賣行為。必也始終無營利之意思，縱以
      原價或低於原價有償讓與他人，方難謂為販賣行為，而僅
      得以轉讓罪論處（最高法院93年度台上字第165號判決意
      旨參照）。復衡以近年來毒品之濫用，危害國民健康與社
      會安定日益嚴重，治安機關對於販賣或施用毒品之犯罪行
      為，無不嚴加查緝，各傳播媒體對於政府大力掃毒之決心
      亦再三報導，已使毒品不易取得且物稀價昂，苟被告販入
      第三級毒品愷他命及販入之後有償交付予證人乙○○之交
      易過程中無利可圖，縱屬至愚，當亦無甘冒被取締移送法
      辦判處重刑之危險而平白從事上開毒品交易之理，是其販
      入之價格必較其出售之價格為低，而有從中賺取買賣價差
      牟利之意圖，應屬合理之認定。即被告販入上揭第三級毒
      品愷他命之時，即有將之轉售營利之意思，故仍應成立販
      賣第三級毒品既遂罪。又販賣毒品係違法行為，非可公然
      為之，而愷他命亦無公定價格，係可任意分裝增減分量，
      且每次買賣之價格、數量，亦隨時依雙方之關係深淺、資
      力、需求量、對行情之認知、來源是否充裕、查緝是否嚴
      緊、購買者被查獲時供述購買對象之可能風險之評估等因
      素，而異其標準，機動調整，非可一概論之。從而，販賣
      之利得，除非經行為人詳細供出各次所販賣毒品之進價及
      售價，且數量俱臻明確外，實難察得其交易實情，然販賣
      者從價差或量差中牟利，方式雖異，惟其販賣行為在意圖
      營利則屬同一。是以因愷他命量微價高，販賣者率有暴利
      可圖，茍非意圖販賣營利，一般人焉有可能甘冒重度刑責
      而販賣，從而，雖被告否認有販賣第三級毒品愷他命之犯
      行，而無可查證其賣出確實賺取之差價，惟依前述合理之
      推論，被告販入第三級毒品愷他命之時，當有意圖營利之
      犯意，足堪認定。此外，並有證人乙○○於毒品交易時所
      交付予被告之價金14,500 元、如附表編號一、二所示之
      第三級毒品愷他命及空夾鏈袋1包等扣案可資佐證，本件
      事證明確，被告販賣第三級毒品愷他命之犯行已堪認定。
（五）綜據上述，並參諸前揭最高法院刑事判決意旨釋示，本院
      審酌全卷資料，且綜合各種直接、間接證據，認公訴人指
      訴被告戊○○確有前揭犯行堪以採認，被告所辯無非臨訟
      畏罪飾卸之詞，要無足採，事證已臻明確，被告上述販賣
      第三級毒品愷他命之犯行，堪以認定。
三、按法規之制定與法規之修正，如有特定生效日之必要者，依
    中央法規標準法第14條或第20條第2項準用第14條之規定，
    應分別特定其施行日期。是法規制定或前次修正基於特殊因
    素所特定之施行日期，並不適用於日後修正或再次修正之條
    文。而法律之制定或修正，若未明定施行日期者，中央法規
    標準法雖未規定應自何時生效，然法律既經制定或修正並經
    總統公布，自應依一般原則，自公布日起算至第3日發生效
    力。92年7月9日修正公布之毒品危害防制條例第36條規定：
    「本條例自公布後6個月施行。」其立法理由謂：「(1)依修
    正草案第2條第3項規定，法務部需會同衛生署成立審議委員
    會每3個月定期檢討調整毒品之分級及品項，而本次新增第
    四級毒品，有需要在新法施行前先經該審議會檢討後再調整
    公布，爰預留6個月緩衝期，以利處理。(2)依本條例新修正
    之規定，有必要再訂定相關子法及修正相關法規，以配合本
    條例之施行，故亦有需要預留適當緩衝期，以利訂頒相關子
    法及相關法規之配合修正」，故該條規定，顯係因應該次修
    正之需，始預留適當之緩衝期。98年5月20日毒品危害防制
    條例修正條文時，因未有施行日期之特別規定，自應依一般
    原則，自公布日起算至第3日發生效力，核先敘明。是被告
    犯後法律已有變更，毒品危害防制條例第4條第3項之販賣第
    三級毒品罪法定本刑之規定，修正前係規定「製造、運輸、
    販賣第三級毒品者，處5年以上有期徒刑，得併科新臺幣5百
    萬元以下罰金。」修正為「製造、運輸、販賣第三級毒品者
    ，處5年以上有期徒刑，得併科新臺幣7百萬元以下罰金。」
    經比較修正前、後之規定，可知販賣第三級毒品罪之法定本
    刑，就罰金刑部分由修正前之得併科新臺幣5百萬元以下罰
    金，提高為得併科新臺幣7百萬元以下罰金，自以修正前毒
    品危害防制條例第4條第3項之規定有利於被告。
四、查MDMA、甲基安非他命係毒品危害防制條例第2條第2項第2
    款所列管之第二級毒品，愷他命則係同條例同條項第3款所
    列管之第三級毒品。是核被告戊○○所為，分別係犯修正前
    毒品危害防制條例第4條第3項之販賣第三級毒品罪、毒品危
    害防制條例第8條第3項之轉讓第三級毒品罪及同條例第11條
    第2項之持有第二級毒品罪。又行為於同時同地或密切接近
    之時地實施，侵害同一之法益，各行為之獨立性極為薄弱，
    依一般社會健全觀念，在時間差距上，難以強行分開，在刑
    法評價上，以視為數個舉動之接續施行，合為包括之一行為
    予以評價，較為合理，則屬接續犯，而為包括之一罪（最高
    法院86年台上字第3295號判例可資參照）。本件被告於上開
    時間、地點，轉讓愷他命予證人乙○○、周羿辰、丁○○3
    人，在時間及地點差距上，顯係於同時同地或密切接近之時
    地實施犯罪之接續犯。又被告戊○○就轉讓第三級毒品部分
    ，均於偵查及審判中自白犯罪（見偵查卷第8至10頁，原審
    卷第25頁，本院卷第107頁），應依修正後新增毒品危害防
    制條例第17條第2項之規定予以減輕其刑。另被告戊○○轉
    讓愷他命予證人乙○○、周羿辰、丁○○，該次轉讓之數量
    各僅供渠等1次之施用量，應未超過行政院98年11月20日修
    正發布施行之「轉讓毒品加重其刑之數量標準」第2條第1項
    第3款之第三級毒品淨重達20公克以上，尚毋庸依前開規定
    加重被告所犯轉讓第三級毒品罪之刑度；又被告行為時，即
    修正前毒品危害防制條例關於持有第三級毒品無處罰明文，
    於毒品危害防制條例修正後，增訂第11條第5項規定持有第
    三級毒品純值淨重20公克以上者，處3年以下有期徒刑，得
    併科新台幣30萬元以下罰金，則被告單純持有第三級毒品愷
    他命，因行為時無處罰之明文，自不為罪，均併此敘明。又
    被告所犯上開3罪，行為互殊，犯意各別，應予分論併罰。
五、原判決關於轉讓第三級毒品部分，認被告事實罪證明確而予
    科刑，固非無見，惟查：被告戊○○行為後，毒品危害防制
    條例第17條新增第2項「犯第4條至第8條之罪於偵查及審判
    中均自白者，減輕其刑」之規定並已施行，且被告所犯之罪
    ，得依此規定減輕其刑，原審未予以減刑，容有未合。被告
    此部分上訴請求從輕量刑，為有理由，自應由本院將原判決
    關於轉讓第三級毒品部分及定應執行刑，均予以撤銷改判。
    爰審酌被告素行非佳，毒品對我國社會之安寧秩序及國人之
    身心健康可能產生之危害至鉅，政府三令五申禁絕毒品交易
    ，竟為轉讓第三級毒品，實助長施用毒品惡習，有滋生其他
    犯罪之可能，影響社會治安，所生危害非輕，其行為應嚴加
    非難，惟念及其犯後始終坦承此部分犯行，犯後態度良好，
    兼衡其轉讓之次數、數量、前科素行、智識程度及生活狀況
    等一切情狀，量處如主文第2項所示之刑。
六、關於被告販賣第三級毒品及持有第二級毒品部分，原審經審
    理結果，認被告罪證明確，適用毒品危害防制條例第4條第3
    項（修正前）、第11條第2項、第18條第1項前段、第19條第
    1項，刑法第11條、第38條第1項第1款、第2款等規定，並審
    酌被告就政府各相關機關業就毒品之危害性、以學校教育、
    媒體傳播等方式一再宣導為時甚久，其應認知毒品不僅殘害
    施用者自身健康，且因施用毒品而散盡家財、連累家人，或
    為購買毒品鋌而走險者，更不可勝計，施用者導致精神障礙
    ，性格異常，甚至造成生命危險之成癮性，而嚴重戕害國人
    之身心健康，販賣毒品危害社會甚鉅，竟非法持有第二級毒
    品MDMA、甲基安非他命欲供自己施用，且昧於一時不法利得
    ，販賣愷他命牟利，漠視毒品對於他人身心健康之戕害及國
    家對於杜絕毒品犯罪之禁令，惡性非輕，其於審理時否認有
    販賣愷他命之犯行，犯後態度不佳，惟兼衡其販賣毒品次數
    僅有1次等一切情狀，分別量處有期徒刑5年6月（販賣第三
    級毒品罪）、有期徒刑6月（持有第二級毒品罪）。復說明
    扣案如附表編號三所示驗餘之第二級毒品錠劑、扣案如附表
    編號一、二所示驗餘之第三級毒品愷他命、扣案之販賣第三
    級毒品所得新臺幣14500元及空夾鏈袋1包均沒收之理由，以
    及未扣案之門號0000000000號、0000000000號行動電話各1
    支（含SIM卡各1張）沒收，如全部或一部不能沒收時，追徵
    其價額或以財產抵償之理由（沒收部分詳如後述）。核其認
    事用法俱無不當，量刑亦稱允洽。查關於被告販賣第三級毒
    品罪部分，毒品危害防制條例第4條第3項業經修正公布，並
    於98年5月22日施行，原判決雖未為比較適用，然上訴本院
    後，經比較新舊法，行為後之法律並非較有利於行為人，仍
    應適用行為時法，則原判決此部分適用行為時法即無不當，
    自不構成撤銷之事由。被告上訴意旨否認有販賣第三級毒品
    之犯罪，並請求對持有第二級毒品罪部分從輕量刑云云，惟
    被告本件販賣第三級毒品犯行事證明確，業如前述，被告所
    辯顯係卸責之詞；又被告持有第二級毒品罪部分，原審已審
    酌刑法第57條各款所列情狀，量處之刑接近法定最低刑期，
    並未失之過重，是被告此部分上訴均無理由，應駁回此部分
    上訴。被告撤銷改判部分與駁回上訴部分，由本院定其應執
    行之刑如主文第4項所示。
七、沒收部分：依毒品危害防制條例第18條第1項前段之規定，
    應予沒收銷燬之毒品，以經查獲之第一、二級毒品為限。又
    毒品依其成癮性、濫用性及對社會危害性，共分為四級，上
    開條例並就製造、運輸、販賣、意圖販賣而持有、以非法方
    法使人施用、引誘他人施用及轉讓不同等級之毒品等行為，
    分別定其處罰。至施用或持有第三、四級毒品，因其可罰性
    較低，故未設處罰之規定，僅就施用及持有第一、二級毒品
    科以刑罰。然鑑於第三、四級毒品均係管制藥品，特於同條
    例第11條之1明定無正當理由，不得擅自持有；第18條第1項
    後段復規定查獲之第三、四級毒品，無正當理由而擅自持有
    者，沒入銷燬之。從而，依同條例第18條第1項後段應沒入
    銷燬之毒品，專指查獲施用或持有之第三、四級毒品而言；
    倘係查獲製造、運輸、販賣、意圖販賣而持有、以非法方法
    使人施用、引誘他人施用或轉讓第三、四級毒品，既屬同條
    例相關法條明文規定處罰之犯罪行為，即非該條項應依行政
    程序沒入銷燬之範圍。又同條例第19條第1項所定「供犯罪
    所用或因犯罪所得之物」，係指犯第4條至第9條、第12條、
    第13條或第14條第1項、第2項之罪所用或所得之物，不包括
    毒品本身在內，是尚不得援用此項規定為第三、四級毒品之
    沒收依據。再同條例對於查獲之製造、運輸、販賣、意圖販
    賣而持有、以非法方法使人施用、引誘他人施用及轉讓第三
    、四級毒品之沒收，並無特別規定，如其行為已構成犯罪，
    則該毒品即屬不受法律保護之違禁物，應回歸刑法之適用，
    依刑法第38條第1項第1款之規定沒收之，始為適法（最高法
    院96年度台上字第2427號判決意旨參照）。從而，1.本件扣
    案被告所有如附表編號三所示驗餘之第二級毒品MDMA、甲基
    安非他命，係屬第二級毒品，應依毒品危害防制條例第18條
    第1項前段規定諭知沒收銷燬之。2.又扣案如附表編號一、
    二所示驗餘之第三級毒品愷他命，因屬違禁物，應依刑法第
    38條第1項第1款規定宣告沒收。3.扣案之空夾鏈袋1包，係
    被告所有，業經被告供承至明，被告既販入扣案之第三級毒
    品愷他命伺機分裝出售，則該等空夾鏈袋當係為伺機分裝出
    售而用，然被告既未實際用於分裝其所欲販賣之第三級毒品
    愷他命，應認僅係預備供將來分裝毒品之用，尚屬供犯罪預
    備之用，爰依刑法第38條第1項2款規定宣告沒收。4.毒品危
    害防制條例第19條第1項規定，犯販賣毒品罪者，其犯罪所
    得之財物均沒收之，係採義務沒收主義。故販賣毒品所得之
    對價，不問其中成本若干，利潤多少，均應全部諭知沒收，
    貫徹政府查禁煙毒之決心，以符立法本旨（最高法院91年度
    台上字第2419號判決意旨參照）。扣案被告販賣第三級毒品
    愷他命予證人乙○○、周羿辰之所得14,500元，應依毒品危
    害防制條例第19條第1項規定宣告沒收，且依毒品危害防制
    條例第19條第1項規定內容以觀，必須無法沒收之財物始有
    追徵其價額，或以其財產抵償之問題。如該等財物已經扣案
    ，僅於主文宣告沒收即為已足，自無再諭知追徵價額或以財
    產抵償之必要（最高法院95年度台上字第5106號刑事判決參
    照）。5.門號0000000000號、0000000000號行動電話各1支
    （未扣案，各含SIM卡1張；因各該行動電話SIM卡於客戶申
    請門號並取得SIM卡時，即已取得該卡之所有權，所有權均
    移歸申請人或使用人，已非電信公司所有之物），均係被告
    所有，業據被告供明在卷，且經原審查明係供被告與證人乙○○聯絡交易毒品使用，依前開說明，應依毒品危害防制條
    例第19條第1項規定，宣告沒收，如全部或一部不能沒收時
    ，追徵其價額，或以其財產抵償之。6.至扣案含第三級毒品
    愷他命之香煙1支，雖屬違禁物，然據被告供述係供自己施
    用等語，而施用第三級毒品愷他命，因其可罰性較低，未設
    處罰之規定，且因與本案被告上揭犯行無關，自無從於本案
    宣告沒收，併予敘明。
據上論斷，應依刑事訴訟法第368條、第369條第1項前段、第364
條、第299條第1項前段，毒品危害防制條例第8條第3項、第17條
第2項，刑法第11條、第51條第5款，判決如主文。
本案經檢察官丙○○到庭執行職務。
中    華    民    國    99    年    2     月    10    日
            刑事第七庭    審判長法  官  林  榮  龍
                                法  官  江  錫  麟
                                法  官  張  惠  立
上列正本證明與原本無異。
販賣第三級毒品罪部分，得上訴。
持有第二級毒品罪、轉讓第三級毒品罪部分，不得上訴。
如不服本判決應於收受送達後十日內向本院提出上訴書狀，其未
敘述上訴理由者，並得於提起上訴後十日內向本院補提理由書 (
均須按他造當事人之人數附繕本)「切勿逕送上級法院」。
                                書記官  陳  慈  傳
中    華    民    國    99    年    2     月    11    日
附錄：本案論罪科刑法條全文
修正前毒品危害防制條例第4條第3項
製造、運輸、販賣第三級毒品者，處 5 年以上有期徒刑，得併
科新臺幣 5 百萬元以下罰金。
毒品危害防制條例第8條第3項
轉讓第三級毒品者，處 3 年以下有期徒刑，得併科新臺幣 30
萬元以下罰金。
毒品危害防制條例第11條第2項
持有第二級毒品者，處 2 年以下有期徒刑、拘役或新臺幣 3 萬
元以下罰金。
附表
┌──┬──────────────────┬────────────┐
│編號│扣押物品名稱                        │數量                    │
├──┼──────────────────┼────────────┤
│ 一 │第三級毒品愷他命                    │1大包（送驗淨重48.7943公│
│    │                                    │克、驗餘淨重48.7938公克 │
│    │                                    │）                      │
├──┼──────────────────┼────────────┤
│ 二 │第三級毒品愷他命                    │15小包（送驗分別淨重：│
│    │                                    │4.5497公克4.5792公克│
│    │                                    │4.4571公克4.4638公克│
│    │                                    │4.4696公克4.4778公克│
│    │                                    │4.3627公克4.3370公克│
│    │                                    │4.3176公克4.2828公克│
│    │                                    │4.2894公克4.2310公克│
│    │                                    │4.2440公克4.2173公克│
│    │                                    │4.1923公克、驗餘分別淨重│
│    │                                    │4.5491公克4.5786公克│
│    │                                    │4.4566公克4.4631公克│
│    │                                    │4.4689公克4.4773公克│
│    │                                    │4.3622公克4.3363公克│
│    │                                    │4.3170公克4.2823公克│
│    │                                    │4.2887公克4.2304公克│
│    │                                    │4.2435公克4.2167公克│
│    │                                    │4.1918公克）          │
├──┼──────────────────┼────────────┤
│ 三 │第二級毒品MDMA（3,4-亞甲基雙氧甲基安│23顆錠劑：              │
│    │非他命）、甲基安非他命              │(一)藍綠色錠劑，送驗10顆淨│
│    │                                    │  重2.6566公克，驗餘9顆 │
│    │                                    │  淨重2.3959公克。      │
│    │                                    │(二)藍綠色錠劑，送驗2顆淨 │
│    │                                    │  重0.5418公克，驗餘1顆 │
│    │                                    │  淨重0.2758公克。      │
│    │                                    │(三)深藍綠色錠劑，送驗1顆 │
│    │                                    │  淨重0.2412公克，驗餘約│
│    │                                    │  半顆淨重0.1219公克。  │
│    │                                    │(四)藍綠色錠劑，送驗5顆淨 │
│    │                                    │  重1.3259公克，驗餘4顆 │
│    │                                    │  淨重1.0542公克。      │
│    │                                    │(五)藍綠色錠劑，送驗3顆淨 │
│    │                                    │  重0.8147公克，驗餘2顆 │
│    │                                    │  淨重0.5315公克（尚檢出│
│    │                                    │  含愷他命成分）。      │
│    │                                    │(六)深藍綠色錠劑，送驗2顆 │
│    │                                    │  淨重0.4880公克，驗餘1 │
│    │                                    │  顆淨重0.2437公克（尚檢│
│    │                                    │  出含愷他命成分）。    │
└──┴──────────────────┴────────────┘

司法院資訊處製作；財團法人民間司法改革基金會備份。
